臺灣屏東地方法院刑事判決　　　　　　　 94年度訴字第330號
公　訴　人　臺灣屏東地方法院檢察署檢察官
被　　　告　甲○○　男　25歲.
上列被告因違反毒品危害防制條例案件，經檢察官提起公訴（94
年度毒偵字第552 號），本院裁定以簡式審判程序審理，茲判決
如下：
    主  文
甲○○連續施用第一級毒品，處有期徒刑捌月，扣案之注射針筒
支均沒收銷燬。
    事  實
一、甲○○於民國91年間曾因施用毒品案件，經本院以91年度毒
    聲字第760 號裁定應至勒戒處所觀察、勒戒後，認為無繼續
    施用毒品之傾向，由臺灣屏東地方法院檢察署檢察官以91年
    度毒偵字第749 號為不起訴處分，嗣又於92年間因施用毒品
    案件，經本院以92年度毒聲字第1718號裁定應至勒戒處所觀
    察、勒戒後，認為無繼續施用毒品之傾向，再由臺灣屏東地
    方法院檢察署檢察官於92年12月31日以92年度毒偵字第1979
    號為不起訴處分確定，並於同日釋放出所，其觀察、勒戒期
    滿日期為93年1 月13日。然甲○○竟猶不思戒除惡習，於上
    開觀察、勒戒執行完畢後5 年內，復基於施用第一級毒品海
    洛因之概括犯意，於94年2 月13日及同年月14日，在屏東縣
    內埔鄉○○村○○路○ 段141 巷之土地公廟後方，以將海洛
    因溶解後藉注射針筒施打入體內之方式，共施用第一級毒品
    海洛因2 次。嗣因甲○○另涉妨害兵役案件為臺灣屏東地方
    法院檢察署發佈通緝，為警於94年2 月16日23時50分許在上
    開土地公廟後方循線逮捕之，並扣得甲○○持有之注射針筒
    3 支，使承辦警員有確切證據對於甲○○施用毒品產生合理
    可疑後，甲○○遂自白其施用海洛因之事實。
二、案經屏東縣警察局內埔分局報請臺灣屏東地方法院檢察署檢
    察官偵查起訴。
    理  由
一、上述事實，已據被告甲○○坦白承認，又其於94年2 月16日
    為警查獲後於警察局所採集之尿液經送檢驗結果，確呈嗎啡
    （海洛因之水解反應）陽性反應，有臺灣檢驗科技股份有限
    公司94年3 月7 日編號KＺ000000000000號濫用藥物尿液檢驗
    報告1 紙可稽，此為鑑定機關本於專業知識及以精密儀器測
    試後所得之結論，自可憑信。而扣案之注射針筒3 支經檢驗
    後亦有海洛因陽性反應，顯然沾附有海洛因痕漬之事實，亦
    有高雄醫學大學附設中和紀念醫院檢驗報告3 紙在卷可考，
    故被告自白施用海洛因，應與事實相符，而堪採信。又被告
    曾於91年間因施用毒品案件，經本院以91年度毒聲字第760
    號裁定應至勒戒處所觀察、勒戒後，認為無繼續施用毒品之
    傾向，由臺灣屏東地方法院檢察署檢察官以91年度毒偵字第
    749 號為不起訴處分，嗣又於92年間因施用毒品案件，經本
    院以92年度毒聲字第1718號裁定應至勒戒處所觀察、勒戒後
    ，認為無繼續施用毒品之傾向，再由臺灣屏東地方法院檢察
    署檢察官於92年12月31日以92年度毒偵字第1979號為不起訴
    處分確定，並於同日釋放出所，其觀察、勒戒期滿日期為93
    年1 月13日等情，有臺灣高等法院被告全國前案紀錄表、臺
    灣屏東地方法院檢察署刑案資料查註紀錄表各1 份附卷足憑
    ，故本案事證明確，被告於前開觀察、勒戒完畢後5 年內，
    再次施用海洛因之犯行，堪以認定。
二、查海洛因係毒品危害防制條例第2 條第2 項第1 款所定之第
    一級毒品，不得非法持有、施用。故核被告施用海洛因之行
    為，係犯毒品危害防制條例第10條第1 項施用第一級毒品罪
    。而其於施用海洛因前或後之持有海洛因犯行，為其施用之
    高度行為所吸收，不另論罪。被告除於94年2 月13日施用海
    洛因外，又於前開犯罪事實欄所載時、地施用海洛因之事實
    ，雖未據公訴人起訴，然本院認此部分與本案已起訴部分有
    連續犯之裁判上一罪關係，亦為起訴之效力所及，本院應併
    予審理。被告多次施用海洛因之行為，時間緊接，手法相同
    ，所犯係犯罪構成要件相同之罪名，顯係基於概括犯意而反
    覆為之，應依連續犯規定，論以1 罪，並加重其刑。爰審酌
    被告曾因施用毒品經送勒戒處所施以觀察、勒戒後，仍未能
    戒斷其施用毒品之惡習，足見其陷溺已深，惟因施用毒品均
    僅係戕害其自己身心並無加害他人，犯罪後坦承犯行、態度
    尚稱良好等一切情狀，量處如主文所示之刑。至扣案之注射
    針筒3 支均附有海洛因殘漬，難以分離等情，有上開高雄醫
    學大學附設中和紀念醫院檢驗報告書可按，均應依毒品危害
    防制條例第18條第1 項前段之規定，沒收銷燬之
據上論斷，應依刑事訴訟法第273條之1第1項、第299條第1項前
段，毒品危害防制條例第10條第1 項、第18條第1 項前段，刑法
第11條、第56條，判決如主文。
本案經檢察官鄭伊鈞到庭執行職務。
中　　華　　民　　國　　94　　年　　5 　　月　　31　　日
                  刑事第五庭    法  官  林柏泓
以上正本證明與原本無異。
如不服本判決應於收受本判決送達後十日內向本院提出上訴書狀
，其未敘述上訴理由者，並得於提起上訴後十日內向本院補提理
由書狀（均須按他造當事人之人數附繕本）「切勿逕送上級法院
」
中　　華　　民　　國　　94　　年　　6 　　月　　3 　　日
                                書記官  劉淑蓉
附錄法條：
毒品危害防制條例第10條
施用第一級毒品者，處 6 月以上 5 年以下有期徒刑。
施用第二級毒品者，處 3 年以下有期徒刑。
